臺灣高雄地方法院民事判決　　　　　　　95年度小上字第78號
上　訴　人　乙○○
被　上訴人　勝田企業有限公司
法定代理人　甲○○
當事人間請求給付票款事件，上訴人對於民國95年9 月19日本院
高雄簡易庭95年度雄小字第4218號第一審判決提起上訴，經本院
於民國96年2月14日言詞辯論終結，判決如下：
    主  文
上訴駁回。
第二審訴訟費用新臺幣壹仟伍佰元由上訴人負擔。
    事實及理由
一、被上訴人上訴意旨略以：票據債務人不得以自己與發票人或
    執票人之前手間所存抗辯之事由，對抗執票人。但執票人取
    得票據出於惡意者，不在此限。又以惡意或有重大過失取得
    票據者，不得享有票據上之權利，票據法第13條、第14條第
    1 項分別定有明文。而本件被上訴人所取得潘淑蓉交付如附
    表所示之票據，係惡意取得之票據，依票據法第13條但書之
    規定，應不得主張權利，且上訴人與被上訴人間並無往來，
    被上訴人不加詢問即收受已陷財務危險之人所交付不相關之
    人簽發之票據，顯有重大過失，依票據法第14條第1 項規定
    ，亦不得享有票據上之權利。為此提起上訴，請求廢棄原判
    決。
二、上訴人則以伊是出售家電予潘淑蓉，所以伊潘淑蓉才會交付
    如附表所示之支票，確係有交易事實，且無惡意或重大過失
    ，自應可享有票據上之權利等語。
三、兩造爭點：被上訴人依如附表所示之票據法律關係，請求上
    訴人給付票款，有無理由？
四、得新證之理由：
（一）上訴人對於如附表所示之支票，確係由其開立而交付予潘
      淑蓉，再由潘淑蓉交付予被上訴人之事實，均不否認，是
      原審以上訴人為系爭票據發票人，而命上訴人應依票據記
      載負責，本無違誤。
（二）上訴人另於本院審理時主張，被上訴人取得票據係具有惡
      意或重大過失，應依票據法第13條、第14條之規定，不得
      享有票據上之權利。惟上訴人係空言主張，並未舉證以實
      其說，且為被上訴人否認，是上訴人此一主張自不足採。
（三）從而，被上訴人以其持有如附表所示之支票，請求發票人
      即被上訴人應給付票款新台幣（下同）79,200元，為有理
      由。
五、綜上所述，上訴人上開抗辯並不足採，原審依票據法律關係
    ，命被上訴人應給付原告79,200元，及自95年4 月20日起至
    清償日止，按年息百分之五計算之利息，為有理由，應予准
    許。原審為上訴人敗訴之判決，並無判決不適用法規之違誤
    ，上訴意旨指摘原審判決不當，求予廢棄，為無理由，應予
    駁回。
六、又於小額訴訟之上訴程序，法院為訴訟費用之裁判時，應確
    定其費用額，民事訴訟法第436 條之19第1 項、第436 條第
  　32第1 項定有明文。本件上訴人之上訴為無理由，第二審裁
    判費用自應由上訴人負擔，故上訴人所繳納之第二審裁判費
    用新臺幣1,500 元，應併命由上訴人負擔。
七、據上論結，本件上訴為無理由，依民事訴訟法第436條之29
    第2款、第436條之32第1項、第2項、第436條之19第1項、第
    44條第1項、第78條，判決如主文。
中　　華　　民　　國　　96　　年　　2 　　月　　27　　日
                  民事第七庭  審判長法  官  林玉心
                                    法　官　柯盛益
                                    法　官　林勇如
以上正本證明與原本無異。
本判決不得上訴。
中　　華　　民　　國　　96　　年　　2 　　月　　27　　日
                                    書記官  黃勤涵
